# 求助陈版和各位老师，关于引入基金参与建设后转让一定期限物业经营权的处理。

提问人：iwcyk 时间：2021-04-22 08:05:09
请教陈版主及各位老师，我司为国有企业A，目前有一块空地待开发建设，预计建筑物总造价 24 亿。计划由基金B（我司持有基金50%份额，另一公司持基金50%）与我司A共同出资50%：50%去开发建设这块空地，基金B对项目公司C出资 12 亿元。
建设期为 4 年，项目公司C根据项目进度在 4 年内分期打款给我司，事先签订协议建设完成后土地和地上建筑物的所有权依然归属于我司A，约定将建完后前 15 年物业经营权转给项目公司C，项目公司C有权收取租金现金流，但项目公司不实际运营，而是委托给我司A进行招商运营，每年项目公司收取的租金现金流交一部分保底租金给A公司，超过保底租金的部分现金流则由归基金进行分配，实际上项目公司仅拥有一部分收益权。
请教陈版和各位老师：
1. 4年的建设期间A公司每年收到项目公司打来的钱怎么做账务处理比较合适呢？可以先作为递延收益，等建完后按 15 年每年摊进其他业务收入吗？那交增值税是否应该在收钱时就交？
2. 因为是国有企业，转给项目公司的这个经营收益权应该要进行资产评估，那评估结果可以仅作为交易依据，而不在A公司报表上进行体现么？
3. 项目公司拥有的经营收益权在项目公司账上是作为无形资产入账每年进行摊销吗？
微信微信 图 片片 _20210422104942.png (20.68 KB, 下载次数: 0)
5 天前 上传

回答人：chenyiwei
根据主帖中的信息，A（本企业）实际上主导了该物业的建设和运营，另一国企通过基金B和项目公司C只是取得了部分收益权，因此在A的合并报表中应当将另一国企对基金B的投入确认为一项负债（以公允价值计量且其变动计入损益），日后通过B基金分配给该另一国企的款项视作还本付息。确认为递延收益再结转收入的做法不恰当。
评估结果可以仅作为交易依据，而不在A公司报表上进行体现。
项目公司的收益权建议作为一项无形资产。

提问人：iwcyk 时间：2021-04-25 16:00:00
谢谢陈版主，再请教下在这种情况下，我司A可以不对基金进行合并报表么？针对我司持有的基金份额，能否作为权益法长期股权投资来做处理呢？假如可以作为权益法长投来处理，那如果约定基金分配时优先返回投资本金，那每年收到返回的投资本金时的账务处理如何做呢？

回答人：chenyiwei
对基金和该开发项目有控制权，应纳入合并报表范围。